【裁判字號】    92,易,1764
【裁判日期】    920829
【裁判案由】    賭博等
【裁判全文】
臺灣高雄地方法院刑事判決                        九十二年度易字第一七六四號
    公  訴  人  臺灣高雄地方法院檢察署檢察官
    被      告  甲○○
                乙○○○
右列被告等因賭博等案件，經檢察官聲請簡易判決處刑（九十二年度偵字第一０五四
三號），本院認不宜以簡易判決處刑，改依通常程序審理，本院判決如左：
    主  文
甲○○違反未依電子遊戲場業管理條例規定辦理營利事業登記者，不得經營電子遊戲
場業之規定，處拘役伍拾日，如易科罰金，以參佰元折算壹日，扣案之電子遊戲機「
金龍鳳」、「春秋三代」、「水果盤」各壹台、「滿貫大亨」參臺（以上均含ＩＣ板
各壹塊）及新臺幣肆仟壹佰參拾元，均沒收。
乙○○○無罪。
    事實
一甲○○明知未依電子遊戲場業管理條例辦理營利事業登記者，不得經營電子遊戲場
  業，且其所經營位於高雄縣阿蓮鄉○○路三五八號之「眾樂超商」許可營業項目未
  包含經營電子遊戲場業務，竟未經主管機關許可，自民國九十二年四月初某日起，
  擅自在上址擺設電子遊戲機「金龍鳳」、「春秋三代」、「水果盤」各一台、「滿
  貫大亨」三臺（以上均含ＩＣ板各一塊），供不特定人投幣打玩，並僱用不知情之
  店員李宜玟看顧機臺，而違法經營電子遊戲場業，嗣於同年月十四日下午三時三十
  分許，客人乙○○○在上址打玩電子遊戲機「滿貫大亨」時，為警當場查獲，並扣
  得上開電子遊戲機六臺（含ＩＣ板各一塊）及機臺內現金新臺幣（下同）四千一百
  三十元。
二案經高雄縣政府警察局湖內分局報告臺灣高雄地方法院檢察署檢察官偵查後聲請簡
  易判決處刑。
    理  由
壹、被告甲○○有罪部分
一訊據被告甲○○固坦承未經主管機關許可，於右揭時地擺設上開電子遊戲機六臺供
  人投幣打玩牟利之事實，惟矢口否認有何違反電子遊戲場業管理條例之犯意，辯稱
  ：係第一次擺設電子遊戲機臺，不知道沒有執照不能擺設云云。經查，右揭被告甲
  ○○未經許可擺設上開電子遊戲機六臺並插電營業之事實，業據被告甲○○於警詢
  、偵查及本院調查、審理中均坦承不諱，核與被告乙○○○於警詢、偵查及本院調
  查、審理中供述，及證人即店員李宜玟於警詢及本院調查中證述之情節均相符，並
  有被告甲○○所有之電子遊戲機「金龍鳳」、「春秋三代」、「水果盤」各一台、
  「滿貫大亨」三臺（以上均含ＩＣ板各一塊）、機臺內現金四千一百三十元扣案可
  證，及營業場所現場檢查紀錄一紙、現場照片三幀附卷可稽，足認被告甲○○此部
  分自白與事實相符，應堪採為論罪之依據。至被告甲○○雖以前詞置辯，惟查，政
  府機關取締無照電玩已有相當之時日，而被告甲○○身為超商負責人，對於該超商
  之許可營業項目不包括經營電子遊戲場業務一事，理應知之甚明，參以其係於所經
  營之超商內另闢密室擺設上開電子遊戲機六臺，有前揭營業場所現場檢查紀錄一紙
  及現場照片三幀可佐，顯見其係明知違法經營電子遊戲場業務，而故以此方式隱蔽
  犯行，所辯無非事後卸責之詞，不足採信。綜上所述，本案事證明確，被告甲○○
  右揭違反電子遊戲場業管理條例犯行，應堪認定。
二核被告甲○○所為，係違反電子遊戲場業管理條例第十五條之未依電子遊戲場業管
  理條例規定辦理營利事業登記者，不得經營電子遊戲場業之規定，應依同條例第二
  十二條之規定論處。被告甲○○未經許可於上址經營電子遊戲場之行為，係基於同
  一之經營電子遊戲場業務之犯意，而反覆所為之行為，乃實質上一罪，應僅論以一
  罪。爰審酌被告甲○○貪圖小利而違法經營電子遊戲場業，惟念其並無前科，素行
  良好，有臺灣高等法院被告全國前案紀錄表一份在卷足按，且經營之時間非長，擺
  放之機臺數量不多，犯罪情節尚非重大等一切情狀，量處如主文所示之刑，並諭知
  易科罰金之折算標準。扣案之電子遊戲機「金龍鳳」、「春秋三代」、「水果盤」
  各一台、「滿貫大亨」三臺（以上均含ＩＣ板各一塊），為被告甲○○所有且供違
  法經營電子遊戲場業所用之物；另機臺內現金四千一百三十元，為被告甲○○所有
  犯罪所得之物，爰分別依刑法第三十八條第一項第二款、第三款規定宣告沒收。至
  機臺上另查扣之現金三百元，係被告乙○○○所有之物，業據被告乙○○○供述在
  卷，且非違禁物，故不予宣告沒收，併此敘明。
三公訴意旨另以：被告甲○○基於概括之犯意，自九十二年四月初起，在前揭「眾樂
  超商」之公眾得出入之場所，設置電動賭博機具六臺，以一比一比例之開分方式，
  連續與被告乙○○○等不特定之人賭博財物，嗣於同年四月十四日下午三時三十分
  許，為警當場查獲，並扣得電動賭博機具六臺及機具內之賭資四千一百三十元，因
  認被告甲○○另涉犯刑法第二百六十六條第一項前段之賭博罪嫌。按犯罪事實應依
  證據認定之，無證據不得推定其犯罪事實，刑事訴訟法第一百五十四條定有明文。
  公訴人認被告甲○○涉有前揭罪嫌，係以被告乙○○○警詢中之自白、證人李宜玟
  警詢中之證述，及上開電動賭博機具及賭資扣案為其論罪之依據。被告甲○○則堅
  詞否認此部分犯行，辯稱：機臺沒有退幣口，客人投錢進去只能玩到沒有分數，剩
  下的分數不可以換錢等語。經查，被告乙○○○固於警詢中供稱：我與該麻將臺對
  賭，每次以投入十元硬幣為一單位，然後啟動開關，如有在打玩時胡牌或是自摸，
  則由該機臺依規定賠率賠出，另有算臺數，如無胡牌或被對方（電動玩具內所模擬
  之對手）胡牌或自摸，則投入之硬幣則被機臺沒入吃掉，我今天共帶三百四十元進
  入打玩，投入四十元，輸四十元等語，惟其所供「由該機臺依規定賠率賠出」語意
  不明，況且，被告乙○○○於偵查中即供稱：沒有退幣，玩到錢幣沒有就結束了，
  只是消遣而已等語；於本院調查中亦供稱：是投十元進去就有分數，就開始玩，如
  果贏的話，不會掉錢下來，不能退錢，就一直玩到沒有分數，不能換錢，警詢中說
  依規定倍率賠出是指麻將臺算分數給我，不會掉錢下來等語。是尚難以被告乙○○
  ○之警詢供述，遽認被告甲○○所擺設之上開電子遊戲機在打玩後有退幣之賭博行
  為。另證人李宜玟於警詢中證稱：接班時被告乙○○○已在店內玩「滿貫大亨」麻
  將臺等語，及於本院調查中證稱：機器不能退幣，也不能開分、洗分，都是客人自
  己投錢下去就有分數，玩到完就沒有了等語，均未提及店內所擺設之電子遊戲機有
  何賭博情事。而證人即查獲警員陳進發於本院調查中亦證稱：我們進去時，看到被
  告乙○○○在玩，機台上有放硬幣，我們沒有看到機器掉錢下來，也沒有看到服務
  人員幫客人洗分等語，足見本件並未查獲賭博之具體事證。至證人陳進發於本院調
  查中另證稱：機器有退幣口及退錢的按鈕，即機臺右方銀色部分等語，惟觀諸卷附
  現場照片可知，證人陳進發所稱「機臺右方銀色部分」有上下二孔，上孔為投幣口
  ，下孔則係所投入之硬幣無法感應時，自動退出之處，其上有按鈕者，亦僅用於輔
  助無法感應之硬幣退出，此乃一般電子遊戲機均有之設計，實非用於打玩機臺後之
  洗分及退幣，自不能憑此設計，遽為不利被告甲○○之認定。綜上所述，本件既查
  無積極證據證明被告甲○○確有公訴人所指賭博犯行，應認被告甲○○此部分罪嫌
  不足，惟公訴意旨認此部分與前揭論罪科刑之違反電子遊戲場業管理條例犯行間有
  牽連犯之裁判上一罪關係，爰不另為無罪之諭知。
貳、被告乙○○○無罪部分
一公訴意旨略以：被告乙○○○基於概括之犯意，自九十二年四月初起，連續在前揭
  「眾樂超商」之公眾得出入之場所，與被告甲○○所設置之電動賭博機具六臺，以
  一比一比例之開分方式賭博財物，嗣於同年月十四日下午三時三十分許，為警當場
  查獲，並扣得電動賭博機具六臺及機具內之賭資四千一百三十元，因認被告乙○○
  ○涉犯刑法第二百六十六條第一項前段之賭博罪嫌。
二按犯罪事實應依證據認定之，無證據不得推定其犯罪事實；又不能證明被告犯罪者
  ，應諭知無罪之判決，刑事訴訟法第一百五十四條、第三百零一條第一項分別定有
  明文。公訴人認被告乙○○○涉有前揭罪嫌，係以被告乙○○○警詢中之自白、證
  人李宜玟警詢中之證述，及上開電動賭博機具及賭資扣案為其論罪之依據。被告乙
  ○○○亦堅詞否認此部分犯行，辯稱：查獲當天是第一次去該店打電動，是供人娛
  樂之用，投十元進去就有分數，就開始玩，如果贏的話，不會掉錢下來，只能一直
  玩到沒有分數，不能換錢等語。
三經查，被告乙○○○固於警詢中供稱：我與該麻將臺對賭，每次以投入十元硬幣為
  一單位，然後啟動開關，如有在打玩時胡牌或是自摸，則由該機臺依規定賠率賠出
  ，另有算臺數，如無胡牌或被對方（電動玩具內所模擬之對手）胡牌或自摸，則投
  入之硬幣則被機臺沒入吃掉，我今天共帶三百四十元進入打玩，投入四十元，輸四
  十元等語，惟其所供「由該機臺依規定賠率賠出」語意不明，況且，被告乙○○○
  於偵查中即供稱：沒有退幣，玩到錢幣沒有就結束了，只是消遣而已等語；於本院
  調查中亦供稱：是投十元進去就有分數，就開始玩，如果贏的話，不會掉錢下來，
  不能退錢，就一直玩到沒有分數，不能換錢，警詢中說依規定倍率賠出是指麻將臺
  算分數給我，不會掉錢下來等語。且依前揭證人即店員李宜玟、查獲警員陳進發之
  證詞，亦僅能認定被告乙○○○有在該店打玩電子遊戲機之行為。此外，遍觀全卷
  均查無證據顯示被告乙○○○有將打玩電子遊戲機贏得之分數自機臺退幣或要求店
  員洗分、兌換現金之情事，是自不能僅憑被告乙○○○之警詢供述，遽認其有與被
  告甲○○所擺設之電子遊戲機賭博財物之事實。此外，本院復查無其他證據足資證
  明被告乙○○○有何賭博犯行，既不能證明被告乙○○○犯罪，依上開規定，自應
  為被告乙○○○無罪諭知。
據上論斷，應依刑事訴訟法第四百五十二條、第二百九十九條第一項前段、第三百零
一條第一項，電子遊戲場業管理條例第二十二條，刑法第十一條前段、第四十一條第
一項、第三十八條第一項第二款、第三款，罰金罰鍰提高標準條例第二條，判決如主
文。
本案經檢察官葉芳秀到庭執行職務。
中      華      民      國      九十二      年    八    月    二十九    日
                                  臺灣高雄地方法院刑事庭
                                      審判長法  官 黃三友
                                            法  官 黃宗揚
                                            法  官 王雅苑
右正本證明與原本無異。
如不服本判決，應於判決送達後十日內，向本院提出上訴狀。
                                            書記官 黃琬婷
中      華      民      國      九十二      年    八    月    二十九    日
附錄法條：
電子遊戲場業管理條例第十五條
未依本條例規定辦理營利事業登記者，不得經營電子遊戲場業。
電子遊戲場業管理條例第二十二條
違反第十五條規定者，處行為人一年以下有期徒刑、拘役或科或併科新台
幣五十萬元以上二百五十萬元以下罰金。


司法院資訊處製作；財團法人民間司法改革基金會備份。
